臺灣新北地方法院板橋簡易庭民事簡易判決
111年度板簡字第1719號
原      告  張育憲  
            陳柏翰  

被      告  黃奕紘  
法定代理人  黃瑞州  
            楊雅萍  
上列當事人間請求侵權行為損害賠償（交通）事件，經本院於民
國111年10月17日言詞辯論終結，判決如下：
    主      文
被告應給付原告張育憲新臺幣壹萬貳仟壹佰壹拾玖元，及自民國
一百一十一年九月十五日起至清償日止，按週年利率百分之五計
算之利息。
被告應給付原告陳柏翰新臺幣肆仟參佰陸拾伍元，及自民國一百
一十一年九月十五日起至清償日止，按週年利率百分之五計算之
利息。
原告其餘之訴駁回。
訴訟費用由被告負擔百分之十五，由原告張育憲負擔百分之七十
二，餘由原告陳柏翰負擔。
本判決第一、二項得假執行。
原告其餘假執行之聲請駁回。
    事實及理由
壹、程序部分：
    被告經合法通知，其法定代理人之一未於言詞辯論期日共同
    到場，核無民事訴訟法第386條各款所列情形，爰依原告聲
    請，由其一造辯論而為判決。
貳、實體部分：
一、原告主張：被告於民國111年4月23日23時52分駕駛車牌號碼
    000-0000號普通重型機車，沿新北市○○區○○路○○○○路段0000
    00號燈桿時，過失不慎撞倒原告張育憲停放上址停車格訴外
    人張宜芝所有之車牌號碼000-0000號普通重型機車（下稱甲
    機車）、原告陳柏翰所有停放上址停車格之車牌號碼000-00
    00號普通重型機車（下稱乙機車），致甲、乙機車被毀損，
    分別支出修車費用新臺幣（下同）88,786元（零件85,186元
    、工資3,600元）、18,450元（零件15,650元、工資2,800元
    ），經張宜芝將甲機車之損害賠償債權讓與張育憲，爰本於
    侵權行為及債權讓與之法律關係，依民法第184條第1項前段
    、第2項、第191條之2規定，請求被告賠償等語。並聲明：⒈
    被告應給付張育憲88,786元，及自起訴狀繕本送達翌日起至
    清償日止，按週年利率5％計算之利息。⒉被告應給付陳柏翰1
    8,450元，及自起訴狀繕本送達翌日起至清償日止，按週年
    利率5％計算之利息。⒊願供擔保請准宣告假執行。
二、被告則以：原告請求修車費用金額過高等語資為抗辯。並聲
    明：原告之訴駁回。
三、原告主張被告於上開時間駕駛車牌號碼000-0000號普通重型
    機車，沿新北市○○區○○路○○○○路段000000號燈桿時，過失不
    慎撞倒張育憲停放上址停車格張宜芝所有之甲機車、陳柏翰
    所有停放上址停車格之乙機車，致甲、乙機車被毀損等事實
    ，有道路交通事故現場圖、道路交通事故調查紀錄表、道路
    交通事故照片、乙機車行車執照（見本院卷第41頁至第71頁
    、第31頁）及甲機車車籍資料（限閱卷）可稽，且為被告所
    不爭執（見本院卷第102頁），堪信原告主張被告之侵權行
    為事實為真實。
四、本院之判斷：
　㈠按因故意或過失，不法侵害他人之權利者，負損害賠償責任
    。汽車、機車或其他非依軌道行駛之動力車輛，在使用中加
    損害於他人者，駕駛人應賠償因此所生之損害。不法毀損他
    人之物者，被害人得請求賠償其物因毀損所減少之價額，民
    法第184條第1項前段、第191條之2前段、第196條分別定有
    明文。甲、乙機車既因被告之侵權行為被毀損，被告自應依
    上規定負侵權行為損害賠償責任。
　㈡茲就各原告請求金額逐一審酌如下：
　⒈按物被毀損時，被害人除得依民法第196條請求賠償外，並不
    排除民法第213條至第215條之適用。依民法第196條請求賠
    償物被毀損所減少之價額，得以修復費用為估定之標準，但
    以必要者為限。又依營利事業所得稅結算申報查核準則第95
    條第6項規定「固定資產提列折舊採用平均法、定率遞減法
    或年數合計法者，以一年為計算單位；其使用期間未滿一年
    者，按實際使用之月數相當於全年之比例計算之；不滿一月
    者，以月計」，及行政院所頒「固定資產耐用年數表」及「
    固定資產折舊率表」規定，機車之耐用年數為3年，依定率
    遞減法每年折舊千分之536，其最後一年之折舊額，加歷年
    折舊累計額，總和不得超過該資產成本原額之10分之9。
　⒉甲機車部分：
　⑴按債權人得將債權讓與於第三人。債權之讓與，非經讓與人
    或受讓人通知債務人，對於債務人不生效力。但法律另有規
    定者，不在此限。受讓人將讓與人所立之讓與字據提示於債
    務人者，與通知有同一之效力，民法第294條第1項前段、第
    297條第1項、第2項定有明文。張育憲主張已自甲機車所有
    權人張宜芝受讓甲機車之損害賠償債權，業據提出車輛損害
    賠償債權請求權讓與同意書為證（見本院卷第83頁），該讓
    與同意書已提示交付被告收受（見本院卷第95頁、第97頁）
    ，堪認甲機車之損害賠償債權已經張宜芝讓與張育憲，並對
    被告發生效力，張育憲自得依前述侵權行為及債權讓與之規
    定請求被告賠償損害。
　⑵甲機車因被告之侵權行為被毀損，支出修復費用88,786元（
    零件85,186元、工資3,600元），有報價單可查（見本院卷
    第17頁），而甲機車於107年8月（推定15日）出廠（見限閱
    卷甲機車車籍資料），至系爭事故時之使用期間已逾3年，
    則零件費用扣除折舊後之餘額8,519元，加計無須折舊之工
    資費用3,600元，合計張育憲得請求之金額為12,119元；逾
    此範圍之請求，則屬無據，不應准許。
　⒊乙機車部分：
　　乙機車因被告之侵權行為被毀損，支出修復費用18,450元（
    零件15,650元、工資2,800元），有估價單可查（見本院卷
    第103頁），而乙機車於107年4月（推定15日）出廠（見本
    院卷第31頁），至系爭事故時之使用期間已逾3年，則零件
    費用扣除折舊後之餘額1,565元，加計無須折舊之工資費用2
    ,800元，合計陳柏翰得請求之金額為4,365元；逾此範圍之
    請求，則屬無據，不能准許。
　㈢按給付無確定期限者，債務人於債權人得請求給付時，經其
    催告而未為給付，自受催告時起，負遲延責任。其經債權人
    起訴而送達訴狀，或依督促程序送達支付命令，或為其他相
    類之行為者，與催告有同一之效力。遲延之債務，以支付金
    錢為標的者，債權人得請求依法定利率計算之遲延利息。應
    付利息之債務，其利率未經約定，亦無法律可據者，週年利
    率為5％，民法第229條第2項、第233條第1項前段、第203條
    分別定有明文。本件係侵權行為損害賠償之債，以支付金錢
    為標的，無確定期限，未約定利率，則原告請求自起訴狀繕
    本送達翌日即111年9月15日起（見本院卷第95頁、第97頁）
    至清償日止，按週年利率5％計算之利息，於法有據。
五、綜上所述，原告本於侵權行為及債權讓與之法律關係，依民
    法民法第184條第1項前段、第191條之2規定，請求被告給付
    張育憲12,119元、給付陳柏翰4,365元，及均自111年9月15
    日起至清償日止，均按週年利率5％計算之利息，為有理由，
    應予准許；逾此部分之請求，為無理由，應予駁回。又原告
    依民法第184條第1項前段、第191條之2規定請求被告給付既
    有理由，其併依民法第184條第2項規定為請求部分，既不能
    使被告受更有利之判決，本院即無庸再予審究。
六、本件係就民事訴訟法第427條訴訟適用簡易程序所為被告敗
    訴之判決，應依同法第389條第1項第3款規定，依職權宣告
    假執行；至原告敗訴部分，其假執行之聲請因訴之駁回而失
    所附麗，應併駁回之。
據上論結，本件原告之訴為一部有理由，一部無理由，依民事訴
訟法第436條第2項、第385條第1項前段、第79條、第85條第1項
但書、第389條第1項第3款，判決如主文。
中　　華　　民　　國　　111 　年　　11　　月　　4 　　日
                    臺灣新北地方法院板橋簡易庭
　　　　　　　　　　　　法  官  陳佳君
以上正本係照原本作成。
如不服本判決，應於送達後20日內，向本院提出上訴狀並表明上
訴理由，如於本判決宣示後送達前提起上訴者，應於判決送達後
20日內補提上訴理由書（須附繕本）。
如委任律師提起上訴者，應一併繳納上訴審裁判費。 
中　　華　　民　　國　　111 　年　　11　　月　　4 　　日
                        書記官  李庭君